【裁判字號】    90,上易,4035
【裁判日期】    901219
【裁判案由】    傷害
【裁判全文】
臺灣高等法院刑事判決                  九十年度上易字第四三五號
    上  訴  人  臺灣板橋地方法院檢察署檢察官
    被      告  甲○○
右上訴人，因被告傷害案件，不服台灣板橋地方法院，九十年度易字第一０八五號，
中華民國九十年十月三十一日第一審判決（起訴案號：台灣板橋地方法院檢察署八十
九年偵字第二０七八四號)提起上訴，本院判決如左：
    主  文
上訴駁回。
    事  實
一、甲○○於民國八十九年九月二十九日零時許，在台北縣板橋市○○街六十一巷口
    ，因倒車問題而與乙○○發生爭執，竟基於普通傷害之犯意，出手毆打嚴某，致
    其受有左上眼瞼瘀傷血腫之傷害。
二、案經乙○○告訴由台北縣警察局海山分局報請台灣板橋地方法院檢察署檢察官偵
    查起訴。
    理  由
一、訊據被告甲○○矢口否認有右揭犯行，並辯稱：伊與被害人有發生糾紛，但沒有
    打他，而且他年齡很大了，我不可能因為倒車，就去打他云云，惟查，右揭事實
    業據告訴人乙○○於警訊、偵查原審及本院審理中指訴甚詳，復有國立台灣大學
    醫學院附設醫院之診斷證明書一紙附卷可稽。至於証人即當時現場處理之員警陳
    俊銘雖於偵查中供証，被害人乙○○當時瘀血不是很明顯等語，但該証人陳俊銘
    稱係在巡邏時聽到（勤務中心）無線電呼叫另一網（巡邏警網）我們聽到在附近
    就過去等語，苟如被告所述為真，則雙方當時之爭執係單純未有暴力行為發生，
    當不致動用警察人員到場，況且雙方互不認識，且無恩怨，被害人乙○○自無誣
    告之理，是被告所辯顯係卸責之詞，不足採信，本件事証明確，犯行堪予認。
二、核被告甲○○所為，係犯刑法第二百七十七條第一項之普通傷害罪。
三、原審適用刑法第二百七十七條第一項、第二條第一項前段，修正後刑法第四十一
    條第一項，罰金罰鍰提高標準條例第一條前段、第二條審酌被告犯罪之動機、目
    的、手段，犯罪時所受之刺激及其品性、生活狀況、智識程度、犯罪所生之損害
    非大，及犯罪後態度等一切情狀，量處拘役三十日，又查被告行為後，刑法第四
    十一條業於九十年一月四日經立法院修正通過，並經總統於九十年一月十日公布
    ，而於同年一月十二日生效施行，其修正條文為：「犯最重本刑為五年以下有期
    徒刑以下之刑之罪，而受六個月以下有期徒刑或拘役之宣告，因身體、教育、職
    業、家庭之關係或其他正當事由，執行顯有困難者，得以一元以上三元以下折算
    一日，易科罰金。但確因不執行所宣告之刑，難收矯正之效，或難以維持法秩序
    者，不在此限。」「併合處罰之數罪，均有前項情形，其應執行之刑逾六月者，
    亦同」，核與修正前刑法第四十一條相較，修正後條文於被告並無影響，惟本件
    既符合修正後刑法第四十一條第一項之情形，自應依刑法第二條第一項前段規定
    ，並依修正後刑法第四十一條第一項規定諭知易科罰金之折算標準，經核認事用
    法及量刑均無不合。檢察官上訴意旨指量刑過輕被害人乙○○到庭請求被告應受
    監禁之處遇。第查刑期之輕重除斟酌刑法第五十七條所列各款情形外就犯罪情節
    亦予考量，被告已有悔意，至於准否易科罰金乃執行檢察官發交執行前職權審核
    問題應予指明。本件上訴核無理由，應予駁回。
據上論斷，應依刑事訴訟法第三百六十八條判決如主文。
本案經檢察官李良忠到庭執行職務。
中      華      民      國    九十      年     十二     月    十九      日
               臺灣高等法院刑事第十八庭
                                審判長法  官  吳      敦
                                      法  官  劉  慧  芬
                                      法  官  吳  明  峰
右正本證明與原本無異。
不得上訴。
                                      書記官  李  華  安
中      華      民      國    九十      年     十二     月    十九      日
附錄：本案論罪科刑法條全文
中華民國刑法第二百七十七條
 (普通傷害罪)
傷害人之身體或健康者，處三年以下有期徒刑、拘役或一千元以下罰金。
犯前項之罪因而致人於死者，處無期徒刑或七年以上有期徒刑；致重傷者，處三年以
上十年以下有期徒刑。


司法院資訊處製作；財團法人民間司法改革基金會備份。
